臺灣臺南地方法院交通事件裁定　　　　100年度交聲字第634號
原處分機關　　交通部公路總局嘉義區監理所臺南監理站
異　議　人
即受處分人　　劉倉豪
上列異議人即受處分人因違反道路交通管理處罰條例案件，對於
交通部公路總局嘉義區監理所臺南監理站民國100 年8 月4 日所
為之裁決處分（處分案號：嘉監南字第裁74-1AF946640號）聲明
異議，本院裁定如下：
    主  文
異議駁回。
    理  由
一、原處分意旨略以：異議人即受處分人劉倉豪（下稱異議人）
    騎乘車牌號碼HM6-751 號重型機車，於民國100 年7 月5 日
    9 時32分許，在臺北市○○路○ 段19巷，因「在設有禁止停
    車標誌之處所停車」，遭臺北市停車管理工程處逕行製單舉
    發，嗣經移送機關即交通部公路總局嘉義區監理所臺南監理
    站以異議人違規事實明確，依道路交通管理處罰條例第56條
    第1 項第4 款及違反道路交通管理事件統一裁罰基準表之規
    定，裁處異議人罰鍰新臺幣（下同）600 元之處分。
二、本件聲明異議意旨略以：異議人自屬違規停車，惟從臺北停
    車後，回高雄、彰化考試期間遭連續舉發違規停車，係在不
    知情，舉發通知單未寄到，及在申訴期間中，此與立法者授
    權執法人員得以連續舉發之遏阻作用以維護交通秩序之立法
    目的相違，因而為此聲明異議，請求併為一單處罰等語。
三、按汽車停車時，在設有禁止停車標誌、標線之處所不得停車
    ；又汽車駕駛人停車時，有在設有禁止停車標線、標誌之處
    所停車者，處600 元以上1,200 元以下罰鍰，道路交通安全
    規則第112 條第1 項第4 款，道路交通管理處罰條例第56條
    第1 項第4 款分別定有明文。
四、經查：
(一)異議人騎乘車牌號碼HM6-751 號重型機車，於100 年7 月5
    日9 時32分許，在臺北市○○路○ 段19巷，因在設有禁止停
    車標誌之處所停車，遭臺北市停車管理工程處逕行製單舉發
    等情，有臺北市政府交通局100 年7 月8 日北市交停字第1A
    F946640 號舉發違反道路交通管理事件通知單1 紙及違規採
    證照片2 幀附卷可稽，且為異議人所不爭執，是異議人上開
    違規事實，堪以認定。
(二)異議人固以前詞置辯，惟按汽車駕駛人、汽車所有人、汽車
    買賣業或汽車修理業違反第56條第1 項或第57條規定，經舉
    發後，不遵守交通勤務警察或依法令執行交通稽查任務人員
    責令改正者，得連續舉發之；第7 條之2 之逕行舉發案件有
    第56條第1 項或第57條規定之情形，而駕駛人、汽車所有人
    、汽車買賣業、汽車修理業不在場或未能將汽車移置每逾2
    小時，得連續舉發，道路交通管理處罰條例第85條之1 第1
    項、第2 項第2 款定有明文。又道路交通管理處罰條例係為
    加強道路交通管理，維護交通秩序，確保交通安全而制定，
    前開第85條之1 第2 項第2 款得連續舉發之規定，係對於汽
    車駕駛人違反同條例第56條第1 項各款而為違規停車之行為
    ，得為連續認定及通知違規之規定，乃立法者對於違規事實
    一直存在之行為，考量該違規事實之存在對公益或公共秩序
    確有影響，除使主管機關得以強制執行之方法及時除去該違
    規事實外，並得藉舉發其違規事實之次數，作為認定其違規
    行為之次數，從而對此多次違規行為得予以多次處罰，並不
    生一行為二罰之問題，故與法治國家一行為不二罰之原則，
    並無牴觸，此業經司法院大法官釋字第604 號解釋文闡述至
    明。而本件異議人遭舉發之4 件違規事實，雖違規地點、違
    規事實均屬同一，然本件舉發單位於第一次即100 年7 月4
    日拍照舉發後，連續於同年月5 日、11日、13日等時間舉發
    異議人違規停車，有臺北市停車管理工程處100 年8 月1 日
    北市停管交字第10033629800 號函1 紙在卷可稽，足見上開
    舉發違規時間均相隔1 日或1 日以上，已逾2 小時以上，合
    於上開連續舉發之規定，於法自無不合。況異議人既係領有
    合格駕駛執照之駕駛人，對於設有禁止停車標誌處所之意義
    ，應知之甚稔，自應遵循交通管制之相關規定，其竟違規於
    上開地點停放機車長達10日以上，而均未前往查看及移車，
    顯見異議人出於己意，任令上開機車持續處於違規停車之狀
    態，其自應承擔遭連續舉發之不利益。
(三)綜上，異議人於上揭時、地，有在設有禁止停車標誌之處所
    停車之違規事實，應堪認定。則移送機關依道路交通管理處
    罰條例第56條第1 項第4 款及違反道路交通管理事件統一裁
    罰基準表相關內容之規定，裁處異議人罰鍰600 元，核無違
    誤。本件異議無理由，應予駁回。
五、據上論斷，應依道路交通管理處罰條例第87條第2 項，道路
    交通事件處理辦法第18條，裁定如主文。
中    華    民    國   100    年    8     月    25    日
                        交通法庭法  官  鄭燕璘
以上正本證明與原本無異。
如不服本裁定應於送達後5日內向本院提出抗告狀（應附繕本）
。
                                書記官  蔡明峰
中    華    民    國   100    年    8     月    25    日